【裁判字號】    97,抗,945
【裁判日期】    970904
【裁判案由】    聲請撤銷緩刑
【裁判全文】
臺灣高等法院刑事裁定                   97年度抗字第945號
抗  告  人
即  受刑人  甲○○
上列抗告人因聲請撤銷緩刑案件，不服臺灣士林地方法院中華民
國97年7月16日裁定（97年度撤緩字第74號），提起抗告，本院
裁定如下：
    主  文
抗告駁回。
    理  由
一、按受緩刑之宣告，而於緩刑期內因故意犯他罪，而在緩刑期
    內受得易科罰金之有期徒刑、拘役或罰金之宣告確定者，足
    認原宣告之緩刑難收其預期效果，而有執行刑罰之必要者，
    得撤銷其宣告，刑法第七十五條之一第一項第二款定有明文
    。
二、原裁定意旨略以：受刑人甲○○因對於配偶鄭煥治騷擾而有
    違反家庭暴力防治法刑責之案件，前經本院於96年4月20 日
    以96年度簡字第288號、第289號（偵查案號：95年度偵字第
    14982號）判處應執行拘役100日，如易科罰金以新臺幣1,00
    0元折算1日，緩刑2年，於96年5月28日確定在案。又於緩刑
    期內即96年7月30日對同一配偶鄭煥治更犯家庭暴力傷害罪
    ，經本院士林簡易庭於97年3月21日以96年度士簡字第1484
    號判處有期徒刑3月，如易科罰金以新臺幣1,000元折算1日
    ，於97年6月6日確定等情，有上開2案判決書在卷可稽。本
    院經核閱受刑人上述2案判決正本，2案均屬故意犯罪，且均
    得易科罰金，受刑人甲○○因對於配偶鄭煥治騷擾而有違反
    家庭暴力防治法，已經本院認定有罪而判決科刑，詎於緩刑
    期內，又對於同一配偶故意更犯家庭暴力傷害罪，而受得易
    科罰金之有期徒刑以上刑之宣告確定，足認原宣告之緩刑難
    收其預期效果，而有執行刑罰之必要，自得撤銷其緩刑之宣
    告，再聲請人係於後案97年6月6日判決確定後6個月內聲請
    撤銷受刑人上開緩刑之宣告，核與現行刑法第75條之1第1項
    第2款、第2項、第75條第2項之規定相符，應撤銷其緩刑之
    宣告，爰依法裁定甲○○之緩刑宣告撤銷等情。
三、抗告意旨略以：抗告人已於95年12月18日羈押至96年3月20
    日，才由法官當庭釋放，並於96年5月至97年7月間，每月至
    觀護人處報到，爰依法提起抗告，請撤銷原裁定云云。
四、經查，觀諸卷附上揭2案判決正本，2案均屬故意犯罪，且均
    得易科罰金確定，則依首開法文規定，其所為即已符合「緩
    刑期內因故意犯他罪，而在緩刑期內受得易科罰金之有期徒
    刑、拘役或罰金之宣告確定」法定要件；再稽之甲○○前因
    對配偶鄭煥治騷擾而有違反家庭暴力防治法，已經原審認定
    有罪而判決科刑，詎於緩刑期內，又對於同一配偶故意更犯
    家庭暴力傷害罪，已難謂其有檢束行為之情狀，原緩刑之宣
    告對抗告人顯難收預期之效果，原裁定依法撤銷其緩刑宣告
    於法即無不合。是本件抗告人指摘原裁定不當，為無理由，
    應予駁回。
據上論斷，應依刑事訴訟法第四百十二條，裁定如主文。
中    華    民    國    97    年     9     月    4    日
                  刑事第一庭審判長法  官  葉騰瑞
                                  法  官  王炳梁
                                  法  官  莊明彰
以上正本證明與原本無異。
不得再抗告。
                                  書記官  吳金來
中    華    民    國    97    年     9     月    4    日


司法院資訊處製作；財團法人民間司法改革基金會備份。
